Inventaris van het archief van het Ministerie van Volksgezondheid, Welzijn en Sport en taakvoorgangers: Directie Verzetsdeelnemers, Vervolgden en Burgeroorlogsgetroffenen, 1946-1999
Nationaal Archief, Den Haag
- Wet- en regelgeving, 2.
  - Wet uitkeringen vervolgingsslachtoffers (WUV), 2.5.
    - Nationale Ombudsman, 2.5.4.
      - Het medewerken aan de behandeling van een zaak door de Nationale Ombudsman inzake de WUV, 1974-1994; 194-288; 90 omslagen en 4 pakken
        - Grootveld, P.W. 1989-1990, 226
        - Hendrikx, J. 1975-1992, 227
        - Hoebee, A.G.M. 1990, 228
        - Hoek, R. van der (deel 1) 1974-1982, 229; 1 pak
        - Hoek, R. van der (deel 2) 1982-1987, 230; 1 pak
        - Hoek, Y. 1974-1990, 231
        - Hofkamp, J.K. 1989-1990, 232
        - Hoijer-Heijne, S.C. 1987-1988, 233
        - Hoogendonk, W. 1990, 234
        - Hoonderd-Walleboom, J. 1990, 235
        - Janssen-van Ditzhuysen, M.J.E. 1989-1993, 236
        - Jong, J. de 1990-1991, 237
        - Jong Kind, W.J.M. 1986-1988, 238; 1 pak
        - Kaptein, J. 1989-1991, 239
        - Koning-Vrolijk, G.M.C. 1990-1991, 240
        - Kuhlman, M. 1990-1992, 241
        - Lebis, A. 1991, 242
        - Leenheers, J.M. (deel 1) 1986, 243
        - Leenheers, J.M. (deel 2) 1986-1992, 244
        - Leer, S. van 1990-1992, 245
        - Lijster, A.P. de 1989-1990, 246
        - Lohschelder-te Lindert, W.M. 1991-1992, 247
        - Meekels, J. 1986, 248
        - Mendels, J. 1989-1990, 249
        - Menge, P.J.M. (deel 1) 1984-1990, 250
        - Menge, P.J.M. (deel 2) 1984-1990, 251
        - Michel-van Straalen, E. 1991, 252
        - Miranda, S. de 1984-1985, 253
        - Moes, I.M.Ch. 1990-1991, 254
        - Mojet, J. 1988-1989, 255
        - Mok-van Braam, M.F. 1985-1986, 256
        - Noom-van den Dungen Gronovius, L. 1990-1991, 257
        - Offermans-Westdorp, P. 1990-1991, 258
        - Olive-Ani, J.C. 1988, 259
        - Olyhoeck, P.M. 1988-1989, 260
        - Peeters, J.A.J. 1989, 261
        - Plekker, L. 1990, 262
        - Portier, A.M.G. 1974, 263
        - Raalte, T.J.A. van (deel 1) 1984-1989, 264
        - Raalte, T.J.A. van (deel 2) 1989-1994, 265
        - Rheenen, L. van 1989-1992, 266
        - Ripson, A.N. 1988-1989, 267
        - Roldanus, W.N. 1989, 268
        - Rooij, L. 1986-1987, 269
        - Sabben-Korstanje, P.C. 1986, 270
        - Santcross, J. 1987-1994, 271
        - Scholtemeijer, P. 1989, 272
        - Schreuders, J.F. 1985-1986, 273
        - Somers, B.F.A. 1987-1990, 274
        - Steenbergen, W.H.A. 1988, 275
        - Steenoven, J.A.M. van 1990, 276
        - Tiggelen, E. van 1988-1989, 277
        - Veen, H. van 1986-1990, 278
        - Velp, S. te 1989-1990, 279
        - Venema, J. 1989-1993, 280
        - Versteegh, J.G.S. 1987-1989, 281
        - Visser, J.T. 1990, 282
        - Vogel-Renning, N.J. 1987-1989, 283
        - Wanders, H.F. 1990-1991, 284
        - Waterman, A. 1988-1989, 285
        - Weele, A.L. van der 1986-1987, 286
        - Wieringen, D.M. van 1988-1989, 287
        - Woltman, J. 1987-1989, 288
  - Wet uitkeringen burgeroorlogsslachtoffers (WUBO), 2.6.
    - Wetswijzigingen, 2.6.1.
      - Het tot stand komen van de WUBO, 1981-1988; 289-292; 3 pakken, 3 omslagen
        - Advies van de Stichting Burger-oorlogsgetroffenen 1981-1988, 289; 1 omslag
        - Wetsontwerp 1982, 290; 1 omslag
        - Advies van de Raad van State, aanbieding wetsontwerp en Memorie van Toelichting aan Tweede Kamer der Staten-Generaal 1982, 291; 1 pak
        - Adviezen diverse organisaties 1983-1984, 292; 1 pak
      - Het wijzigen van de WUBO inzake geweld tegen derden, 1993; 293; 1 pak
    - Wetsuitvoering, 2.6.2.
      - Het voorbereiden van een AMVB inzake de uitvoering van de WUBO, 1981-1985; 294; 1 pak
      - Het voorbereiden van 4 MB's met betrekking tot de WUBO inzake: het niet opnemen van de betaling van ziektekostenpremie door de overheid aan ambtenaren en semi-ambtenaren; het geven van regels voor de vaststelling van de grondslag voor mensen met in hun jeugd opgelopen oorlogletsel die door onderwijs nog geen baan kunnen nemen of een baan hebben die niet aansluit bij hun opleiding; vaststelling van de bedragen van de toeslag ex artikel 21 van de WUBO; het forfaitair vaststellen van de inkomsten uit het vermogen van de uitkeringsgerechtigde, 1984-1991; 295; 1 omslag
    - Commissies, werk- en projectgroepen, 2.6.3.
      - Het voorbereiden van de voorlichting inzake de WUBO door de Werkgroep voorlichting WUBO, 1992-1994; 296; 1 omslag
      - Eindrapportage van de Werkgroep voorlichting WUBO, 1996; 297; 1 pak
  - Wet buitengewoon pensioen zeelieden-oorlogsslachtoffers (WBPZ), 2.7.
    - Wetswijzigingen, 2.7.1.
      - Het invoeren van bijzondere pensioen bepalingen voor zeelieden-oorlogsslachtoffers, 1973-1974; 298; 1 omslag
    - Wetsuitvoering, 2.7.2.
      - Het toekennen van een toeslag van 3000 gulden aan oud-deelnemers aan het verzet en zeeliedenoorlogsslachtoffers, 1975; 299; 1 omslag
  - Wet beëindiging vereveningstoeslagen, 2.8.
    - Het adviseren van de minister inzake de aftopping van de vereveningstoeslag, 1981-1984; 300; 1 omslag
  - Overige wetswijzigingen- en uitvoeringen, 2.9.
    - Het bij KB wijzigen van de vaststelling van de AMVB regelende de vergoeding motorrijtuigenbelasting voor oorlogsgetroffenen, 1983-1986; 301; 1 omslag
    - Het voorbereiden van een wetswijziging in de wet WUV als gevolg van een wijziging in de Wet op de beroepen op individuele gezondheidszorg, 1984; 302; 1 omslag
    - Het voorbereiden van een wetswijziging in de wetten WBP, WBPZ, WUV en WUBO inzake het beslag op loon en uitkeringen voor oorlogsgetroffenen, 1984-1990; 303; 1 omslag
    - Het voorbereiden van een MB inzake de jaarlijkse herziening van het vrij te stellen bedrag uit het eigen vermogen, 1985-1986; 304; 1 omslag
    - Het tot stand komen van het KB van 2 juli 1987 inzake regels betreffende de vergoeding voor het verstrekken van fotokopieën van de wetten WBP, WBPZ en de WUV, 1986-1989; 305; 1 omslag
    - Het voorbereiden van wetswijzigingen inzake uitkeringen voor oorlogsgetroffenen naar aanleiding van het Nederlanderschap en het in dienst treden bij een buitenlandse krijgsdienst, 1986-1992; 306; 1 omslag
    - Het wijzigen van het KB van 7 juli 1978, Stb. 429 inzake het mogelijk maken dat uitkeringsgerechtigden zowel WUV als WIV ondersteuning kunnen ontvangen, 1987-1990; 307; 1 pak
    - Het voorbereiden van een wetsontwerp inzake de vereenvoudiging en coördinatie van de wetten voor de oorlogsgetroffenen, 1988-1989; 308; 1 omslag
    - Het adviseren van de minister inzake het mondelinge overleg met de Vaste Commissie voor Welzijn en Beleid van de Tweede Kamer der Staten-Generaal betreffende de uitvoering van wetten voor oorlogsgetroffenen, met bijlagen, 1988-1989; 309-316; 8 omslagen
      - Overleg van 2 november 1988 1988, 309
      - Overleg van 21 juni 1989 1989, 310
      - Overleg van 5 april 1989 1989, 311
      - Overleg van 25 januari 1989 1989, 312
      - Overleg van 21 december 1989 1989, 313
      - Overleg van 7 maart 1990 1990, 314
      - Overleg van 27 november 1990 1990, 315
      - Overleg van 25 oktober 1991 1991, 316
    - Het adviseren van de minister inzake het overleg van de Tweede Kamer der Staten-Generaal met de staatssecretaris van SZW betreffende de voortgang van de Wet overhevelingstoeslag en de Wet aanpassing uitkeringsregelingen commissie-Oort, 1988-1990; 317; 1 omslag
    - Het wijzigen van de indexeringsregelen van wetten voor oorlogsgetroffenen, 1988-1998; 318; 1 omslag
    - Het voorbereiden van de totstandkoming van de subsidieregeling dienstverlening voor oorlogsgetroffenen, 1989-1991; 319; 1 omslag
    - Het bij KB van 23 november 1990 wijzigen van het KB van 23 juli 1987 (Stb. 420) inzake de vaststelling van een gemiddeld premiepercentage voor de Werkloosheidswet dat ten gunste komt van het wachtgeldfonds en voor de Ziektewet ingevolge de wetten voor oorlogsgetroffenen, 1990-1991; 320; 1 omslag
    - Het voorbereiden van een KB tot wijziging van het KB van 23 november 1982 (Stb. 682) houdende vaststelling van een AMVB van de WBP en WBPZ, 1990-1991; 321; 1 omslag
    - Het wijzigen van de wet compensatieregeling motorrijtuigenbelasting voor oorlogsgetroffenen, 1990-1995; 322-323; 2 omslagen
      - 1990-1991, 322
      - 1995, 323
    - Het wijzigen van AMVB's ingevolge de wetten voor oorlogsgetroffenen, 1991-1992; 324; 1 pak
    - Het tot stand komen van het KB van 11 mei 1992 (Stb. 293) inzake het wijzigen het KB van 23 juli 1987 (Stb. 420) betreffende de verandering van de premiepercentages van de werkloosheidswet ten gunste van oorlogsgetroffenen, 1991-1992; 325; 1 omslag
    - Het voorbereiden van een wetsvoorstel inzake het verminderen van de uitvoeringslasten in de wetten voor oorlogsgetroffenen, 1991-1995; 326; 1 pak
    - Het voorbereiden van een AMVB inzake het Bekostigingsbesluit oorlogsgetroffenen, 1993-1994; 327; 1 omslag
    - Het tot stand komen van het KB van 4 november 1994 houdende nadere regels met betrekking tot de vaststelling van het maandinkomen van oorlogsgetroffenen volgens de wetten WBP, WBPZ en de WIV, 328; 1 omslag
    - Het voorbereiden van een aanpassingssysteem voor de wetten voor oorlogsgetroffenen, 1994-1995; 329; 1 omslag
    - Het wijzigen van de subsidieregeling dienstverlening voor oorlogsgetroffenen, 1995; 330; 1 omslag
    - Het wijzigen van wetten binnen het beleidsterrein 'oorlogsgetroffenen' als gevolg van de privatisering van het ABP, 1995; 331; 1 omslag
    - WUV en WUBO, 2.9.1.
      - Het voorbereiden van een KB houdende een wijziging in de wetten WUV en WUBO inzake de invoering van gelijke behandeling van mannen en vrouwen in de Algemene Ouderdomswet, 1983-1986; 332; 1 pak
      - Het voorbereiden van de wijzigingen in de WUV en WUBO inzake de invoering van gelijke behandeling van man en vrouw, 1983-1988; 333-334; 2 pakken
        - 1983-1987, 333
        - 1988, 334
      - Het voorbereiden van de initiatiefwet Worrel tot wijziging van de WUV en de WUBO, 1987-1990; 335; 1 pak
        doos 152 De initiatiefwet Worrel stelde een anti-hardheidsbepaling voor in de WUBO en voor de WUV een schrapping van het ministeriële instemmingsvereiste in het kader van de anti-hardheidheidsbepaling
      - Het voorbereiden van de totstandkoming, wijziging en intrekking van de wetten WUBO en WUV naar aanleiding van gelijke berechting van mannen en vrouwen, 1987-1990; 336-339; 4 pakken
        - deel 1 1987-1988, 336; 1 pak
        - deel 2 1988, 337; 1 pak
        - deel 3 1989-1990, 338; 1 pak
        - deel 4 1989-1990, 339; 1 pak
      - Het voorbereiden en uitvoeren van een wetswijziging in de WUV en de WUBO inzake de verrekening van neveninkomsten en toekenning van bijzondere voorzieningen, 1989; 340; 1 pak
      - Het voorbereiden van een wetswijziging van de WUV en de WUBO inzake de regeling van behandeltermijnen, 1990-1992; 341; 1 pak
        doos 161
      - Het wijzigen van de WUV en de WUBO naar aanleiding van aanpassingen in de AOW, 342-344; 3 pakken
        - Deel 3 1986-1991, 342
        - Deel 1 1988-1989, 343
        - Deel 2 1989-1990, 344
    - WBP, WBPZ, WIV, WUV en WUBO, 2.9.2.
      - Het tot stand komen van het KB van 20 juli 1988 (Stb. 25) houdende vaststelling van een algemene maatregel van bestuur als bedoeld in de WBP, WBPZ, WUV, WUBO en WIV, 1986; 345; 1 omslag
      - Het tot stand komen van het KB van 13 januari 1988 (Stb. 25) houdende de vaststelling van een algemene maatregel van bestuur als bedoeld in de WBP, WBPZ, WUV, WUBO en WIV, 1987; 346; 1 pak
      - Het tot stand komen van de wet tot wijziging van de WBP, WBPZ, WIV, WUV en WUBO (Vereenvoudiging wetten oorlogsgetroffenen), 1988; 347; 1 pak
      - Het tot stand komen van het KB van 24 oktober 1990 (Stb. 39) inzake een wetswijziging met betrekking tot de indexeringsregelen voor de oorlogsgetroffenen in de wetten WBP, WBPZ, WIV, WUV en WUBO, 348; 1 omslag
      - Het tot stand komen van het KB van 27 mei 1994 (Stb. 112) inzake de rentevergoeding voor oorlogsgetroffenen met betrekking tot de wetten WBP, WBPZ, WIV, WUV en WUBO, 1993-1994; 349; 1 omslag
      - Het tot stand komen van het KB van 10 februari 1996 (Stb. 131) inzake een AMVB als bedoeld in de indexeringsartikelen van de WBP, WBPZ, WIV, WUV en WUBO, 1994-1996; 350
- Samenwerking met externe organen, 3.
  - Landelijke stuurgroep Netwerkontwikkeling, 3.1.
    - Het instellen en opheffen van de stuurgroep, 1990-1995; 351; 1 pak
    - Het uitbrengen van een verslag inzake de uitgevoerde werkzaamheden aan de minister, 1991-1995; 352; 1 omslag
    - Het laten uitvoeren van een onderzoek inzake het inventariseren van deskundigheden en capaciteit omtrent de hulpverlening aan vluchtelingen en asielzoekers met psychotrauma's, 1994; 353; 1 pak
  - Nationaal Comité 4 en 5 mei, 3.2.
    - Het instellen van het Nationaal Comité 4 en 5 mei, 1987-1990; 354; 1 omslag
      5.003-0179-01 Minister van Algemene Zaken
  - Nationaal Comité Verzetsherdenkingskruis, 3.3.
    - Het vaststellen van de samenstelling en werkwijze van het Nationaal Comite Verzetsherdenkingskruis, 1979-1995; 355; 1 pak
      5.101-0051-01 Minister van Binnenlandse Zaken en Koninkrijksrelaties, 1945-
  - Pensioen- en Uitkeringsraad (PUR), 3.4.
    - Agenda's en notulen van de bestuursvergaderingen van de Uitkeringsraad, met bijlagen, 1972-1989; 356; 1 omslag
    - Het opstellen van het protocol van overdracht van de WUV-uitkeringsorganisatie van het ABP aan de PUR, 1990-1991; 357; 1 omslag
    - Agenda's en notulen van de bestuursvergaderingen van de PUR, met bijlagen, 1990-1992; 358-371; 10 omslagen en 4 pakken
      - 1990 oktober 12 - 1990 november 23, 358
      - 1990 december 17, 359
      - 1991 maart 26, 360
      - 1991 april 8, 361
      - 1991 mei 15, 362
      - 1991 juni 6, 363
      - 1991 juli 1, 364; 1 pak
      - 1991 augustus 29 - 1991 oktober 2, 365; 1 pak
      - 1991 november 14, 366; 1 pak
      - 1991 december 12, 367; 1 pak
      - 1992 januari 9 - 1992 maart 5, 368
      - 1992 mei 7 - 1992 augustus 17, 369
      - 1992 september 18 - 1992 november 4, 370
      - 1992 december 16, 371
    - Het opstellen van een discussienotitie inzake bijzondere voorzieningen WUV en WUBO door de DVVB ter bespreking in het directeurenoverleg WVC / PUR, 1990-1994; 372; 1 omslag
    - Het evalueren van het functioneren van de PUR, 1992-1995; 373-374; 2 pakken
      - 1992-1993, 373
      - 1994-1995, 374
    - Het adviseren van de minister inzake de verplaatsing van een taak van het Algemeen Burgerlijk Pensioenfonds (Heerlen) naar de Pensioen- en Uitkeringsraad (Leiden), 1993-1994; 375; 1 omslag
      DVVB-doos 65
    - Het voeren van overleg tussen de minister en de PUR, 1993-1995; 376-378; 1 omslag en 1 pak
      - 1992, juli 1 - 1993, december 17, 376; 1 pak
      - 1993, november 4 - 1994, maart 24, 377; 1 pak
      - 1994, november 17 - 1995, september 4, 378
    - Het laten uitvoeren van een onderzoek naar de mogelijke uitvoeringsalternatieven voor de Pensioen- en Uitkeringsraad, 1993-1995; 379; 1 omslag
    - Het laten uitvoeren van een wetenschappelijk onderzoek naar de bestuurlijke en organisatorische relaties tussen het ministerie en de PUR, 1994; 380; 1 pak
    - Het adviseren van de minister inzake de PUR, 1994; 381; 1 omslag
    - Het evalueren van het beleid van de PUR inzake de wet regelgeving behandeltermijnen, 1995-1996; 382; 1 pak
    - Het voeren van overleg tussen de DVVB en de PUR, 383-384
      - 1993, april 6 - 1995, april 26, 383; 1 omslag
      - 1994, januari 5 - 1995, juni 7, 384; 1 omslag
  - Stichting 1940-1945, 3.5.
    - Het laten uitvoeren van een onderzoek naar de structuur en formatie van de Stichting 1940-1945, 1990-1991; 385-386; 2 omslagen
      - 1990, 385
      - 1991, 386
  - Stichting Administratie Indonesische Pensioenen (SAIP), 3.6.
    De SAIP neemt per 1 januari 1986 de uitvoeringswerkzaamheden (secretariaat) van de Commissie AOR over
    - Het officieel onderbrengen van de taken van de Commissie Algemene Oorlogsongevallen Regeling Indonesië bij de Stichting Administratie Indonesische Pensioenen, 1954-1956; 387; 1 omslag
  - Stichting Burger-Oorlogsgetroffenen, 3.7.
    - Het voeren van overleg inzake het functioneren en de organisatie van de Stichting Burger-Oorlogsgetroffenen, 1985-1995; 388; 1 omslag
  - Stichting ICODO, 3.8.
    - Het oprichten van de voorlopige Stichting ICODO, 1976-1980; 389; 1 omslag
      5.003-0092-01 De minister onder wie welzijn ressorteert
    - Het oprichten van de Stichting ICODO, 1981-1985; 390; 1 pak
    - Het informeren van de Voorzitter van de Tweede Kamer der Staten-Generaal inzake het onderzoek naar het functioneren van de Stichting ICODO, 1984-1985; 391; 1 omslag
  - Stichting Pelita, 3.9.
    - Het voorbereiden, (mede-) vaststellen en coördineren van het beleid op het beleidsterrein ‘oorlogsgetroffenen’, 1985-1988; 392; 1 pak